【裁判字號】    90,上易,1219
【裁判日期】    900911
【裁判案由】    業務侵占
【裁判全文】
臺灣高等法院高雄分院刑事判決          九十年度上易字第一二一九號
    上  訴  人
    即  被  告  乙○○
右上訴人因業務侵占案件，不服臺灣高雄地方法院八十九年度易字第一三五四號，中
華民國九十年五月三十一日第一審判決（起訴案號：臺灣高雄地方法院檢察署八十八
年度偵字第二九一二三號）提起上訴，本院判決如左：
    主  文
原判決撤銷。
乙○○連續意圖為自己不法之所有，而侵占對於業務上所持有之物，處有期徒刑拾月
。
    事  實
一、乙○○自民國八十六年三月間起，在丙○○所經營位在高雄縣鳳山市○○路五八
    三號之「長青書店」擔任業務員，負責推銷、收款工作，係從事業務之人，詎其
    竟基於意圖為自己不法所有之概括犯意，自八十六年三月間某日起至八十八年一
    月間止，以變易持有為所有之意思，連續將其業務上所收取之貨款侵占入己，供
    己花用，金額共計新台幣（下同）一百十九萬二千七百八十六元。
二、案經丙○○訴由台灣高雄地方法院檢察署檢察官偵查起訴。
    理  由
一、訊據被告乙○○固不諱言於前開擔任長青書店業務員期間，多次將業務上所收取
    之貨款侵占入己花用之事實，惟辯稱：侵占金額僅五、六十萬元云云。經查：被
    告於長青書店任職期間，多次將收取貨款侵占入己，經告訴人丙○○初次彙整核
    對帳冊結果，共計侵占一百二十五萬一千九百五十二元，後於原審審理中經雙方
    核對後，傳票號碼為五五、七二、二三０、二三一、二八二、二八七、三一七、
    三三三、五一六、五一七、五七二、五七五、五八０、八０一、九三四、九五九
    ，金額共計一萬四千二百八十六元部分，業經雙方確認並非侵占款項等情，告訴
    人復於本院承認誤算入一筆四萬四千八百八十元，業據告訴人丙○○指證綦詳，
    並有長青書店出貨登記帳冊、收款帳冊及前開二帳冊彙整核對資料附卷可稽，本
    院亦核對上開帳冊資料無訛，被告雖辯稱未侵占一百二十多萬元云云，惟其於本
    案一年多之調查審理期間，自始均未能提出任何證據供本院調查以實其說，參以
    被告曾於八十八年一月二十二日，與告訴人簽立和解書，表甲於任職期間挪用公
    款計一百二十萬元，並親自親名捺印等節，有和解書一紙附卷為憑，告訴人並陳
    甲：對帳結果被告總計侵占一百二十多萬元，經雙方同意決定以一百二十萬元和
    解等語甲確，被告亦坦承和解書上之簽名為其親自書寫在卷，被告既係於審閱和
    解書內容後簽名於上，顯見其當時對和解書中所載金額並無異議，由此亦足徵被
    告侵占之貨款數額近一百二十萬元，是被告空言辯稱金額過高云云，不足採信，
    本件被告侵占金額為一百十九萬二千七百八十六元一節，應堪認定。綜上，本件
    事證甲確，被告犯行堪以認定，應依法論科。
二、核被告所為，係犯刑法第三百三十六條第二項業務侵占罪。其先後多次犯行，時
    間緊接，方法相同，且觸犯構成要件相同之罪名，顯係基於概括犯意為之，應依
    刑法第五十六條連續犯之規定論以一罪，並依法加重其刑。原審據以論罪科刑，
    故非無見。但多論被告侵占四萬四千八百八十元，自有未合，被告上訴否認犯罪
    ，固無足取，惟原判決既有可議，自應予以撤銷改判。爰審酌被告為貪圖私利而
    侵占業務上所持有之款項，金額高達一百多萬元，犯後已書立和解書，堪認有分
    期還款誠意，並已償還十八萬元，及其他一切情狀，酌情量處如主文所示之刑。
據上論斷，應依刑事訴訟法第三百六十九條第一項前段、第三百六十四條、第二百九
十九條第一項前段，刑法第五十六條、第三百三十六條第二項，罰金罰鍰提高標準條
例第一條前段，判決如主文。
本案經檢察官邱榮藏到庭執行職務。
中    華    民    國         九十       年      九      月     十一     日
                              臺灣高等法院高雄分院刑事第九庭
                                  審判長法官  張甲松
                                        法官  任森銓
                                        法官  江泰章
右正本證甲與原本無異。
不得上訴。
                                      書記官  郭榮芳
中    華    民    國         九十       年      九      月     十三     日
附錄法條
刑法第三百三十六條第二項
對於業務上所持有之物，犯前條第一項之罪者，處六月以上五年以下有期徒刑，得併
科三千元以下罰金。
                                                                      Ｈ


司法院資訊處製作；財團法人民間司法改革基金會備份。
